---
title: "Comparativo de Fondos"
author: "CIEstrategias"
date: "Comparación al `r format(Sys.Date()-1, '%d de %B del %Y')`"
output: html_document
runtime: shiny
---

```{r setup, include=FALSE}
knitr::opts_chunk$set(echo = FALSE)

#Librerías
library(readxl)
library(dplyr)
library(reshape2)
library(DT)
library(plotly)
library(tidyr)

#Archivos
festivos <- read.csv('festivos.csv',header=TRUE,stringsAsFactors = FALSE)
festivos$dias <- as.Date(festivos$dias,format="%d/%m/%Y")

#Funciones
#Para saber si el dia es inhábil y regresar el último dia hábil
diah <-  function(fecha){
  fechabase0 <- as.Date("2017-08-06")
  entero <- as.integer(fecha - fechabase0 )
  if(entero %% 7 == 6 | entero %% 7 == 0){
    return(diah(fecha-1))
    } else {
    if(fecha %in% festivos$dias){
      return(diah(fecha-1))
      } else {return(fecha)}
    }
  }
#Para obtener las fechas de los periodos elegidos
fechas <- function(fecha,modificacion){
  elemento <- which(c('1 Dia','7 Dias','En El Mes','En El Año','Ultimos 30 Dias','Ultimos 90 Dias',
                      'Ultimos 6 Meses','Ultimos 12 Meses') == modificacion)
  ao <- substr(fecha,1,4)
  mes <- substr(fecha,6,7)
  as.character(switch(elemento,
                      diah(fecha-1),
                      diah(fecha-7),
                      diah(as.Date(paste0(ao,"-",mes,"-01"))-1),
                      diah(as.Date(paste0(ao,"-01-01"))-1),
                      diah(fecha - 30),
                      diah(fecha - 90),
                      diah(seq(fecha,length.out = 7, by = "-1 month")[7]),
                      diah(seq(fecha, length.out = 13, by = "-1 month")[13])))
  }
#Para obtener la tabla que se imprime
tabla <- function(fund,comisions,periodo,fecha,acomodar,fondos,fondoss,tipo = 'renta fija'){
  #Fechas relevantes
  seriefechas <- as.character(mapply(fechas,fecha,periodo))
  #Precios del dia actual
  numerador <- matrix(as.numeric(fund[which(fund$fecha == fecha),-1]),nrow = length(fondos),ncol = length(periodo))
  #Precios de los dias comparativos
  indices <- sapply(seriefechas,function(x){return(which(fund$fecha == x))})
  denominador <- t(fund[indices,-1])
  
  #Creando el data frame
  if(tipo == "renta fija"){
    if(fondoss %in% renta_fija_tasas){
      #Rendimiento anualizado
      df <- 36000*(numerador / denominador - 1)
      df_d <- fecha - as.Date(seriefechas)
      df <- sweep(df, 2, df_d, `/`)
      #Impuestos
      indisr <- sapply(seriefechas,function(x){return(which(as.character(isr$Fecha) == x))})
      isrc <- sapply(indisr,function(x){return(mean(as.numeric(isr$ISR[x:length(isr$ISR)]),na.rm = TRUE))})
      df <- sweep(df,2,isrc,`+`)
      #Comisiones
      indicesc <- sapply(seriefechas,function(x){return(which(comisions$fecha == x))})
      indicesc <- rep(indicesc,length(fondos[-which(fondos %in% benchmarks)]))
      fondosc <- sort(rep(fondos[-which(fondos %in% benchmarks)],length(seriefechas)))
      comisiones <- mapply(function(x,y){return(mean(comisions[y:length(comisions[,1]),
                                                               which(colnames(comisions) == x)]))},fondosc,indicesc)
      df2 <- data.frame(matrix(comisiones,nrow = length(fondos[-which(fondos %in% benchmarks)]),
                               ncol = length(seriefechas),byrow = TRUE))
      df2 <- 1.16*df2
      #Rendimiento del benchmark
      rendimiento <- sapply(indices,function(x){return(mean(fund[x:length(fund$fecha),length(colnames(fund))],
                                                            na.rm = TRUE))})
      df <- rbind(Benchmark = rendimiento,df[-length(row.names(df)),])
    } else {
      
      #Rendimiento anualizado
      df <- 36000*(numerador / denominador - 1)
      df_d <- fecha - as.Date(seriefechas)
      df <- sweep(df, 2, df_d, `/`)
      #Impuestos
      indisr <- sapply(seriefechas,function(x){return(which(as.character(isr$Fecha) == x))})
      isrc <- sapply(indisr,function(x){return(mean(as.numeric(isr$ISR[x:length(isr$ISR)])))})
      df <- rbind(Benchmark = df[which(row.names(df) %in% benchmarks),],
                  sweep(df[-which(row.names(df) %in% benchmarks),],2,isrc,`+`))
      #Comisiones
      indicesc <- sapply(seriefechas,function(x){return(which(comisions$fecha == x))})
      indicesc <- rep(indicesc,length(fondos[-which(fondos %in% benchmarks)]))
      fondosc <- sort(rep(fondos[-which(fondos %in% benchmarks)],length(seriefechas)))
      comisiones <- mapply(function(x,y){return(mean(comisions[y:length(comisions[,1]),
                                                               which(colnames(comisions) == x)]))},fondosc,indicesc)
      df2 <- data.frame(matrix(comisiones,nrow = length(fondos[-which(fondos %in% benchmarks)]),
                               ncol = length(seriefechas),byrow = TRUE))
      df2 <- 1.16*df2
    }
  } else {
    df <- 100*(numerador/denominador - 1)
    #Impuestos
    indisr <- sapply(seriefechas,function(x){return(which(as.character(isr$Fecha) == x))})
    tiempo <- sapply(seriefechas,function(x){return(as.numeric(fecha-as.Date(x,origin = '1970-01-01')))})
    isrc <- mapply(function(x,y){return(mean(as.numeric(isr$ISR[x:length(isr$ISR)]))*as.numeric(y)/360)},indisr,
                   tiempo)
    df <- rbind(Benchmark = df[which(row.names(df) %in% benchmarks),],
                sweep(df[-which(row.names(df) %in% benchmarks),],2,isrc,`+`))
    #Comisiones
    indicesc <- sapply(seriefechas,function(x){return(which(comisions$fecha == x))})
    indicesc <- rep(indicesc,length(fondos[-which(fondos %in% benchmarks)]))
    fondosc <- sort(rep(fondos[-which(fondos %in% benchmarks)],length(seriefechas)))
    comisiones <- mapply(function(x,y,z){return(mean(comisions[y:length(comisions[,1]),
                                                             which(colnames(comisions) == x)])*as.numeric(z)/360)},
                         fondosc,indicesc,tiempo)
    df2 <- data.frame(matrix(comisiones,nrow = length(fondos[-which(fondos %in% benchmarks)]),
                             ncol = length(seriefechas),byrow = TRUE))
    df2 <- 1.16*df2
  }
  
  #Data frame final
  operadora <- sapply(row.names(df),function(x){
    if(x == "Benchmark")
      return("-")
    else
      return(unique(datos$Operadora[which(datos$Clave == x)]))
    })
  df <- data.frame(row.names(df),operadora,df)
  df[-1,-c(1,2)] <- df[-1,-c(1,2)] + df2 #Sumando las comisiones
  df[,-c(1,2)] <- round(df[,-c(1,2)],digits = 2)
  if("En El Año" %in% periodo){periodo[which(periodo == "En El Año")] <- format(fecha, 'Acumulado %Y')}
  if("En El Mes" %in% periodo){periodo[which(periodo == "En El Mes")] <- format(fecha, 'En %B')}
  colnames(df) <- c("Fondo","Operadora",periodo)
  
  if(acomodar == "En El Año")
    acomodar <- format(fecha, 'Acumulado %Y')
  if(acomodar == "En El Mes")
    acomodar <- format(fecha, 'En %B')
  
  if(acomodar %in% periodo)
    df <- df[ order(-df[,which(colnames(df) == acomodar)]), ] 
  df[,-c(1,2)] <- lapply(df[,-c(1,2)],function(x){paste0(x,"%")})
  return(df)
  }
#Para obtener la gráfica de rendimientos que se imprime
grafica_anual <- function(fund,comisions,fecha,fondos,fondoss,bench_fund,tipo = 'renta fija'){
  #Obteniendo y ajustando las comisiones
  bench <- fund[,colnames(fund) %in% c("fecha",benchmarks)]
  fund <- fund[,!(colnames(fund) %in% benchmarks)]
  
  seriefechas <- seq(fecha,length.out = 13,by = "-1 month")
  seriefechas <- as.Date(sapply(seriefechas,diah),origin = '1970-01-01')
  precios <- fund[which(fund$fecha %in% seriefechas),]
  if(tipo == 'renta fija'){
    rendimientos <- 36000*(data.frame(precios[-1,-1]/precios[-length(precios$fecha),-1],
                                      row.names = precios$fecha[-1])-1)/30
  } else {
    rendimientos <- 100*(data.frame(precios[-1,-1]/precios[-length(precios$fecha),-1],
                                      row.names = precios$fecha[-1])-1)
  }
  if(colnames(bench)[2] %in% c("CETES-364","Fondeo-GuberMX")){
    funcion <- function(x,y){
      x1 <- which(as.character(bench$fecha)==x)
      y1 <- which(as.character(bench$fecha)==y)
      return(mean(bench[x1:y1,2],na.rm = TRUE))
      }
    rendimientos_bench <- mapply(funcion,seriefechas[-length(seriefechas)],seriefechas[-1])
    rendimientos_bench <- data.frame(rendimientos_bench,row.names = precios$fecha[-1])
  } else {
    precios_bench <- bench[which(bench$fecha %in% seriefechas),]
    if(colnames(precios_bench)[2] %in% c("RC-MBONOS-1-3-YEAR-IND","RC-MBONOS-3-5-YEAR-IND")){
      rendimientos_bench <- 36000*(data.frame(precios_bench[-1,-1]/precios_bench[-length(precios_bench$fecha),-1],
                                      row.names = precios_bench$fecha[-1])-1)/30
    } else {
      rendimientos_bench <- 100*(data.frame(precios_bench[-1,-1]/precios_bench[-length(precios_bench$fecha),-1],
                                      row.names = precios_bench$fecha[-1])-1)
    }
    
  }

  #impuestos
  adelantado <- seriefechas[-length(seriefechas)]
  atrasado <- as.Date(sapply((seriefechas + 1)[-1],diah),origin = '1970-01-01')
  if(tipo == 'renta fija'){
    isrg <- mapply(
    function(x,y){return(mean(as.numeric(isr$ISR[which(isr$Fecha == x):which(isr$Fecha == y)])))},atrasado,adelantado)
  } else {
    isrg <- mapply(
    function(x,y){return(mean(as.numeric(isr$ISR[which(isr$Fecha == x):which(isr$Fecha == y)]))*as.numeric(y-x)/360)},
    atrasado,adelantado)
  }
  isrg <- rev(isrg)
  rendimientos <- sweep(rendimientos,1,isrg,`+`)
  #comisiones
  comisionesg <- c()
  if(tipo == 'renta fija'){
    for(x in fondos[!(fondos %in% benchmarks)]){
      dato <- mapply(
        function(x,y,z){return(mean(comisions[which(comisions$fecha == y):which(comisions$fecha == z),
                                  which(colnames(comisions) == x)]))},rep(x,length(adelantado)),atrasado,adelantado)
      comisionesg <- c(comisionesg,dato)
    }
  } else {
    for(x in fondos[!(fondos %in% benchmarks)]){
      dato <- mapply(
        function(x,y,z){return(mean(comisions[which(comisions$fecha == y):which(comisions$fecha == z),
                                  which(colnames(comisions) == x)])*as.numeric(z-y)/360)},
        rep(x,length(adelantado)),atrasado,adelantado)
      comisionesg <- c(comisionesg,dato)
    }
  }

  comisionesg <- data.frame(matrix(comisionesg,ncol = length(fondos[!(fondos %in% benchmarks)]), 
                                   nrow = length(adelantado),byrow = FALSE))
  comisionesg <- comisionesg[rev(rownames(comisionesg)),]
  rendimientos <- data.frame(rendimientos + 1.16*comisionesg)
  rendimientos$fecha <- row.names(rendimientos)
  colnames(rendimientos) <- c(fondos[!(fondos %in% benchmarks)],"fecha")
  rendimientos_bench$fecha <- row.names(rendimientos)
  colnames(rendimientos_bench) <- c(colnames(bench)[2],"fecha")
  rendimientos <- merge(rendimientos,rendimientos_bench, by = 'fecha')
  
  df <- melt(rendimientos ,  id.vars = 'fecha', variable.name = 'series')
  df$medida <- ifelse(df$series == fondoss,2,1)
  return(df)
}
#Para obtener la gráfica de riesgo-rendimiento
grafica_rr <- function(fund,comisions,fecha,fondos,fondoss,tipo = 'renta fija'){
  #Obteniendo y ajustando las comisiones
  fund <- fund[,!(colnames(fund) %in% benchmarks)]
  
  #Rendimientos
  seriefechas <- seq(fecha,length.out = 2,by = "-12 month")
  listafechas <- seq(seriefechas[2],seriefechas[1],by="1 day")
  precios <- fund[which(fund$fecha %in% listafechas),]
  rendimientos <- 100*(precios[-1,-1]/precios[-length(precios$fecha),-1]-1)
  if(tipo == "renta fija"){
    promedio <- 36000*(precios[length(precios$fecha),-1]/precios[1,-1]-1)/as.numeric(seriefechas[1]-seriefechas[2])
  } else {
    promedio <- 100*(precios[length(precios$fecha),-1]/precios[1,-1]-1)
  }
  promedio <- promedio + mean(as.numeric(isr$ISR[which(isr$Fecha %in% listafechas)]))
  #Comisiones
  indicesc <- sapply(seriefechas[2],function(x){return(which(comisions$fecha == x))})
  indicesc <- rep(indicesc,length(fondos[-which(fondos %in% benchmarks)]))
  fondosc <- fondos[-which(fondos %in% benchmarks)]
  comisiones <- mapply(function(x,y){return(mean(comisions[y:length(comisions[,1]),
                                                           which(colnames(comisions) == x)]))},fondosc,indicesc)
  comisiones <- 1.16*comisiones
  promedio <- promedio + comisiones
  #Riesgo
  riesgo <- apply(rendimientos,2,function(x){sqrt(360)*sd(ifelse(x<0,x,0),na.rm = TRUE)})
  df <- round(data.frame(Rendimiento = unlist(promedio), Riesgo = unlist(riesgo)),digits = 2)
  df$Fondos <- row.names(df)
  df$medida <- ifelse(df$Fondos == fondoss,2,1)
  return(df)
}
#Para acomodar los fondos
acomodador <- function(fondo){
  elemento <- which(c('51-+CIGUB-A','51-+CIGUMP-A','51-+CIGULP-A','51-+CIPLUS-A','51-+CIUSD-A','52-+CIBOLS-A',
                      '52-+CIEQUS-A') == fondo)
  as.character(switch(elemento,
                      c('En El Año','renta fija'),
                      c('En El Año','renta fija'),
                      c('En El Año','renta fija'),
                      c('En El Año','renta fija'),
                      c('En El Año','renta variable'),
                      c('En El Año','renta variable'),
                      c('En El Año','renta variable')))
}

#Cargando datos
benchmarks <- c('*CSP-MXPUSDS-V48','RC-SPX-IND','RC-MEXBOL-IND','Fondeo-GuberMX','RC-MBONOS-3-5-YEAR-IND',
                'RC-MBONOS-1-3-YEAR-IND','CETES-364')
renta_fija_tasas <- c("51-+CIGUB-A","51-+CIPLUS-A")
fondos_elegir <- c('51-+CIGUB-A','51-+CIGUMP-A','51-+CIGULP-A','51-+CIPLUS-A','51-+CIUSD-A','52-+CIBOLS-A',
                   '52-+CIEQUS-A')
datos <- read_excel("comparables.xlsx")
datos <- datos[order(datos$Fondo),]
comisiones <- read.csv("comisiones.csv")
precios <- read.csv('precios.csv',stringsAsFactors = FALSE,colClasses = c('character','Date','numeric'))
isr <- read_excel("isr.xlsx")
isr$Fecha <- as.Date(isr$Fecha)
```

---

### Instrucciones:

- Elegir fecha, plazos y fondos para el comparativo.

- Dentro de las gráficas, dar click en el nombre de los fondos que no se quieren ver.

---

```{r}
fluidRow(
  column(6, dateInput('date', label = 'Fecha del comparativo', value = diah(max(precios$fecha)-1))),
  column(6, selectInput('period', label = 'Plazo de comparacion', choices = c('1 Dia','7 Dias','En El Mes','En El Año',
                                                          'Ultimos 30 Dias','Ultimos 90 Dias','Ultimos 6 Meses',
                                                          'Ultimos 12 Meses'),multiple = TRUE, 
                        selected = c('Ultimos 30 Dias','Ultimos 6 Meses','Ultimos 12 Meses','En El Año'))),
  column(6,selectInput('fondos', label = 'Fondo de Inversión', choices = fondos_elegir, selected = fondos_elegir[1]))
)
```

### Comparativo de los Fondos:

```{r}
#Imprimiendo la tabla.
renderDataTable({
  fondoss <- input$fondos
  fondos <- sort(datos$Clave[which(datos$Comparativo == strsplit(fondoss,"-")[[1]][2])])
  acomodar <- acomodador(fondoss)[1]
  periodo <- input$period
  fecha <- input$date
  tipo <- acomodador(fondoss)[2]
  
  #Obteniendo y ajustando las comisiones
  comisions <- comisiones  %>%
    filter(fondo %in% fondos) %>%
    mutate(fecha = as.Date(fecha)) %>%
    spread(fondo, comision_admin) %>%
    data.frame(check.names = FALSE)
    for(i in seq(1,length(colnames(comisions)),1)){
      indice <- which(is.na(comisions[,i]) == TRUE)
      if(length(indice) != 0){
        indice <- max(which(is.na(comisions[,i]) == TRUE))
        comisions[seq(1,indice,1),i] <- comisions[indice+1,i]
      }
    }

  #Ajustando los precios
  fund <- precios %>%
    filter(id %in% fondos) %>%
    mutate(fecha = as.Date(fecha)) %>%
    spread(id, Precio_limpio) %>%
      data.frame(check.names = FALSE)
  
  df <- datatable(tabla(fund,comisions,periodo,fecha,acomodar, fondos, fondoss,tipo),rownames=FALSE, 
                  options = list(dom = 't', pageLength = 100)) %>%
    formatStyle("Fondo",target = 'row', backgroundColor = styleEqual(fondoss,c('#88bbcc')))
})
```

### Gráfica de Rendimiento MoM en los últimos 12 meses:

```{r}
#Imprimiendo la gráfica de rendimientos.
renderPlotly({
  fondoss <- input$fondos
  fondos <- sort(datos$Clave[which(datos$Comparativo == strsplit(fondoss,"-")[[1]][2])])
  fecha <- input$date
  tipo <- acomodador(fondoss)[2]
  
  bench_fund <- switch(fondoss,
                       "51-+CIGUB-A" = "Fondeo-GuberMX",
                       "51-++CIGUMP-A" = "RC-MBONOS-1-3-YEAR-IND",
                       "51-+CIGULP-A" = "RC-MBONOS-3-5-YEAR-IND",
                       "51-+CIPLUS-A" = "CETES-364",
                       "51-+CIUSD-A" = "*CSP-MXPUSDS-V48",
                       "52-+CIBOLS-A" = "RC-MEXBOL-IND",
                       "52-+CIEQUS-A" = "RC-SPX-IND")
  fondos <- c(fondos,bench_fund)
  
  #Obteniendo y ajustando las comisiones
  comisions <- comisiones  %>%
    filter(fondo %in% fondos) %>%
    mutate(fecha = as.Date(fecha)) %>%
    spread(fondo, comision_admin) %>%
    data.frame(check.names = FALSE)
    for(i in seq(1,length(colnames(comisions)),1)){
      indice <- which(is.na(comisions[,i]) == TRUE)
      if(length(indice) != 0){
        indice <- max(which(is.na(comisions[,i]) == TRUE))
        comisions[seq(1,indice,1),i] <- comisions[indice+1,i]
      }
    }

#Ajustando los precios
  fund <- precios %>%
    filter(id %in% fondos) %>%
    mutate(fecha = as.Date(fecha)) %>%
    spread(id, Precio_limpio) %>%
      data.frame(check.names = FALSE)

  plot_ly(grafica_anual(fund,comisions,fecha,fondos,fondoss,bench_fund,tipo), x = ~fecha, y = ~value, color = ~series, 
          linetype = ~series,type = 'scatter', size = ~medida, sizes = c(5, 10), mode = 'lines') %>%
    layout(title = '',xaxis = list(title = ''),
           yaxis = list (title = 'Rendimiento'))
})
```

### Gráfica de Riesgo-Rendimiento del Fondo:

```{r}
#Imprimiendo la gráfica de rendimientos.
renderPlotly({
  fondoss <- input$fondos
  fondos <- sort(datos$Clave[which(datos$Comparativo == strsplit(fondoss,"-")[[1]][2])])
  fecha <- input$date
  tipo <- acomodador(fondoss)[2]
  
    #Obteniendo y ajustando las comisiones
  comisions <- comisiones  %>%
    filter(fondo %in% fondos) %>%
    mutate(fecha = as.Date(fecha)) %>%
    spread(fondo, comision_admin) %>%
    data.frame(check.names = FALSE)
    for(i in seq(1,length(colnames(comisions)),1)){
      indice <- which(is.na(comisions[,i]) == TRUE)
      if(length(indice) != 0){
        indice <- max(which(is.na(comisions[,i]) == TRUE))
        comisions[seq(1,indice,1),i] <- comisions[indice+1,i]
      }
    }

#Ajustando los precios
  fund <- precios %>%
    filter(id %in% fondos) %>%
    mutate(fecha = as.Date(fecha)) %>%
    spread(id, Precio_limpio) %>%
      data.frame(check.names = FALSE)

  plot_ly(grafica_rr(fund,comisions,fecha,fondos,fondoss,tipo), x = ~Riesgo, y = ~Rendimiento, type = 'scatter', 
          color = ~Fondos,mode = 'text', text = ~Fondos, textposition = 'middle', size = ~medida, 
          sizes = c(16, 20)) %>%
    layout(title = '',xaxis = list(title = 'Riesgo'),
           yaxis = list (title = 'Rendimiento'))
})
```


### Notas:

- Los Benchmarks de los fondos son los siguientes:

| Fondo | Benchmark  |
|---|---|
| CIGUB  | Fondeo Gubernamental |
| CIGUMP  | MBONOS 1-3 Year |
| CIGULP  | MBONOS 3-5 Year |
| CIPLUS  | CETES-364 |
| CIUSD  | Tipo de Cambio Spot 48h |
| CIBOLS  | IPC |
| CIEQUS  | S&P-500 |

- El rendimiento se calcula como el promedio de los rendimientos diarios en el año.

- El riesgo se calcula tomando la desviación estándar de los datos negativos (los días que hubieron pérdidas).